【裁判字號】    94,易,318
【裁判日期】    950630
【裁判案由】    賭博
【裁判全文】
臺灣桃園地方法院刑事判決               94年度易字第318號
公  訴  人  臺灣桃園地方法院檢察署檢察官
被      告  Ｇ○○
            Ｚ○○
            甲○○
            乙○○
            丁○○
            戊○○
            辛○○
            癸○○
            子○○原名呂鴻杰.
            Ａ○○
                    之3號
            丑○○
                    號
            寅○○
            卯○○
            辰○○
            午○○
            地○○
            宇○○
            黃○○
            Ｂ○○
            Ｄ○○原名范秀園.
            Ｃ○○
            Ｆ○○
                    樓之12
            Ｉ○○
            Ｊ○○
            Ｍ○○原名張暐薰.
                    樓
            Ｏ○○原名莊文貴.
            Ｑ○○
            Ｓ○○
            Ｔ○○
            Ｕ○○
            Ｖ○○
            Ｗ○○
            Ｘ○○
            ａ○○
            ｄ○○原名游錦偉.
            ｅ○○原名陳南宏.
            ｆ○○
            ｇ○○
            ｉ○○
            ｋ○○
            ｌ○○
            ｍ○○
            ｎ○○
            ｏ○○
            ｐ○○ 原名蔡全.
            ｓ○○
            ｔ○○
            甲甲○
            甲丙○
上列被告等因賭博案件，經檢察官提起公訴（93年度偵字第1235
0 號），經本院訊問被告後，被告均自白犯罪，檢察官聲請協商
判決，經本院為協商判決如下：
一、主  文
    Ｇ○○共同以賭博為常業，累犯，處有期徒刑參月，如易科
    罰金，以參佰元（即新臺幣玖佰元）折算壹日。附表一、二
    所示之物均沒收。
    Ｚ○○、Ｍ○○在公眾得出入之場所賭博財物，各處罰金參
    仟元，如易服勞役，均以參佰元（即新臺幣玖佰元）折算壹
    日。附表一所示之物均沒收。
    甲○○、丁○○、呂鴻杰、Ａ○○、丑○○、辰○○、地○○、Ｆ○○、Ｉ○○、Ｘ○○、ｅ○○、ｇ○○、ｉ○○在
    公眾得出入之場所賭博財物，各處罰金貳仟元，如易服勞役
    ，均以參佰元（即新臺幣玖佰元）折算壹日。附表一所示之
    物均沒收。
    乙○○、戊○○、辛○○、癸○○、寅○○、卯○○、午○○、宇○○、黃○○、Ｂ○○、Ｄ○○、Ｃ○○、Ｊ○○、
    Ｏ○○、Ｑ○○、Ｓ○○、Ｕ○○、Ｖ○○、Ｗ○○、ａ○○、ｄ○○、ｆ○○、ｋ○○、ｌ○○、ｍ○○、ｎ○○、
    ｏ○○、ｐ○○、ｓ○○、ｔ○○、甲甲○、甲丙○在公眾
    得出入之場所賭博財物，各處罰金壹仟元，如易服勞役，均
    以參佰元（即新臺幣玖佰元）折算壹日。附表一所示之物均
    沒收。
    Ｔ○○在公眾得出入之場所賭博財物，處罰金肆仟元，如易
    服勞役，均以參佰元（即新臺幣玖佰元）折算壹日。附表一
    所示之物均沒收。
二、犯罪事實：
    Ｇ○○前因肅清煙毒條例、違反麻醉藥管理條例等案件，經
    本院85年度訴字第1381號判決分別判處有期徒刑3 年3 月、
    有期徒刑5 月，定應執行之刑為有期徒刑3 年6 月確定，於
    民國86年6 月25日入監執行後，於87年11月26日假釋付保護
    管束出監，於89年11月26日保護管束期滿未經撤銷以執行完
    畢論（構成累犯），竟未知警惕，明知Ｎ○○（另行審結）
    為桃園縣桃園市○○路3 號2 樓華碩電子遊藝場（陳錦甫於
    民國91年1 月2 日申請核准以飛來福電子遊戲場為營利事業
    登記及桃園縣政府電子遊戲場業營業登記，並於93年7 月7
    日將實際經營權租予Ｎ○○，陳錦甫已另由檢察官為不起訴
    處分確定。）之實際經營負責人，竟與Ｎ○○共同基於常業
    賭博之犯意聯絡，於Ｎ○○自93年7 月7 日至93年7 月28日
    實際經營華碩電子遊藝場期間，受僱於Ｎ○○擔任助理負責
    看管店門、代客泊車及過濾客人身分，並與Ｎ○○分別於上
    開期間內所僱用而與其等具有共同常業賭博犯意聯絡之Ｙ○○、天○○（另行審結）、壬○○、申○○、酉○○、戌○○、Ｒ○○、ｃ○○（原名游秀合）、甲己○（以上7 人已
    審結）擔任助理或開分員負責幫賭客開分、洗分及桌面清潔
    、倒茶水、幫客人點飲料等工作及僱用未與Ｎ○○、Ｙ○○
    、Ｇ○○、壬○○、申○○、酉○○、戌○○、天○○、Ｒ
    ○○、ｃ○○、甲己○等人具有犯意聯絡之ｊ○○負責清掃
    廁所、拖地板，而以店內設置如附表一所示之賭博性電動遊
    戲機臺，與不特定之賭客對賭，藉以賭博財物，並賴此為業
    而恃此維生，其賭博方式係藉未滿18歲之人不得入場消費為
    由，檢查來客之身分證及登記姓名、年籍加入會員，確認非
    前來查緝之人員始予放行，賭客欲把玩所擺設之賭博性電動
    遊戲機臺時，大多以新臺幣（下同）1000元開10 00 分之1
    比1 比例在選定之機臺由助理或開分員開分，由賭客決定每
    次押注之分數，若中彩可得不等倍數之分數，若未中彩，所
    押的分數會被機臺沒收，賭客不續玩時，可示意開分員或助
    理洗分兌換現金，方式係由開分員或助理視機臺上之剩餘分
    數後以對講機通知辦公室內不詳姓名年籍之成年員工，辦公
    室員工則將現金放入與店內電話亭相通之抽屜內，再由開分
    員或助理告知賭客至店內電話亭中，由賭客自行至電話亭抽
    屜內將現金取出，藉此兌換金錢避人耳目，而該店為掩飾犯
    行，對外宣稱純娛樂，玩餘分數即作廢，而以此賭博為常業
    。賭客Ｐ○○、甲乙○（以上2 人另由檢察官依職權為不起
    訴處分確定）、Ｚ○○、甲○○、乙○○、丁○○、戊○○
    、辛○○、癸○○、子○○（原名呂鴻杰）、Ａ○○、丑○○、寅○○、卯○○、辰○○、午○○、地○○、宇○○、
    黃○○、Ｂ○○、Ｄ○○（原名范秀園）、范哲園、Ｆ○○
    、Ｉ○○、Ｊ○○、Ｏ○○（原名莊文貴）、Ｑ○○、Ｓ○○、Ｕ○○、Ｖ○○、Ｗ○○、Ｘ○○、ａ○○、ｂ○○、
    ｄ○○（原名游錦偉）、ｅ○○（原名陳南宏）、ｆ○○、
    ｇ○○、ｉ○○、ｋ○○、ｌ○○、ｍ○○、ｎ○○、ｏ○○、ｐ○○（原名蔡全益）、ｒ○○（原名蔡萬富）、ｓ○○、ｔ○○、ｕ○○、甲甲○、甲丙○、甲丁○、亥○○、
    丙○○、庚○○、未○○、宙○○、玄○○、Ｅ○○、Ｈ○○、Ｋ○○、Ｌ○○、ｈ○○、ｖ○○、ｗ○○、ｙ○○、
    ｚ○○、己○○、巳○○（原名李佳融）、甲戊○（甲丁○
    至羅嘉瑜等人及ｂ○○、ｒ○○、ｕ○○均由本院另行判決
    ）、Ｍ○○（原名張暐薰）、Ｔ○○等人於93年7 月28日夜
    間6 時40分許，正在該處賭博時，經桃園縣政府警察局桃園
    分局警員持搜索票前往華碩電子遊藝場而當場查獲，並扣得
    當場供賭博所用之賭博性電動遊戲機臺滿天星98臺（含IC板
    98 片） 、餐廳賓果33人座1 臺（含IC板34片）、筒子天下
    8 人座1 臺（含IC板9 片）、輪盤6 人座1 臺（含IC板7 片
    ）、跑馬8 人座1 臺（含IC板9 片）、賓果行星8 人座1 臺
    （含IC板9 片）、經營所需而為負責人Ｎ○○所有之電腦螢
    幕28 臺 、電腦分割器7 臺，在店內辦公室抽屜查獲負責人
    Ｎ○○賭博所得63萬5 千元、與本案無關之本件本票1 張（
    發票人Ｇ○○，金額為3 萬5900元）、經營賭博事業所用而
    為負責人Ｎ○○所有之會員名冊4 本、會員名冊光碟1 片、
    員工名冊6 張、場內狀況筆記本2 本、幹部交接簿1 本、營
    業收入支出表1 卷、客人名冊1 卷、與本案無關之存摺4 本
    ，在辦公室他處扣得負責人Ｎ○○所有經營賭場所用之客人
    狀況分析表(一)26張、客人狀況分析表(二)66張、客人資料表1
    卷、遙控器（有作用）3 顆、遙控器（無作用）4 顆、電腦
    主機6臺 、電眼（監視電話亭內）1 個、電眼20個，在前櫃
    臺內查獲負責人Ｎ○○所有供經營賭場之NOKIA MINI99對講
    機4 臺、現金所得6 千元、遙控器1 個、日報表6 張、電腦
    主機1臺 ，在員工休息室內查獲負責人Ｎ○○所有供經營賭
    場之遙控器1 個，在後櫃臺內查獲負責人Ｎ○○所有經營賭
    場之用之筒子機臺帶客表3 本、新客紀錄表4 張、遙控器3
    個、後櫃臺電腦2 臺，在小辦公室之電腦監控室查獲負責人
    Ｎ○○所有供經營賭場所用之錄音機（內含工作人員為賭客
    兌換現金之對話錄音）1 臺、電腦1 臺、與本案無關之保險
    箱2 臺（業經Ｙ○○領回），在賓果室櫃臺查獲負責人Ｎ○○所有供經營賭場之客人名冊7 本、負責人Ｎ○○賭博所得
    900 元、辦公室遙控器2 個、圖檔光碟2 片、禮券登記簿1
    本、員工訓練講義1 本、日報表3 張、員工打卡資料表20張
    、電腦主機2 臺，而保險箱經開啟後，另又扣得保險箱內負
    責人Ｎ○○賭博所得65萬6638元、負責人Ｎ○○所有供經營
    賭場所用之紀錄單據、帳冊文件資料1 袋及與本案無關之本
    票等物。
三、證據：
    (一)被告Ｇ○○、Ｚ○○、甲○○、乙○○、丁○○、戊○○
      、辛○○、癸○○、子○○、Ａ○○、丑○○、寅○○、
      卯○○、辰○○、午○○、地○○、宇○○、黃○○、Ｂ
      ○○、Ｄ○○、范哲園、Ｆ○○、Ｉ○○、Ｊ○○、Ｏ○○、Ｑ○○、Ｓ○○、Ｕ○○、Ｖ○○、Ｗ○○、Ｘ○○
      、ａ○○、ｄ○○、ｅ○○、ｆ○○、ｇ○○、ｉ○○、
      ｋ○○、ｌ○○、ｍ○○、ｎ○○、ｏ○○、ｐ○○、ｓ
      ○○、ｔ○○、甲甲○、甲丙○、Ｔ○○、Ｍ○○之自白
      。
    (二)附表一、二之扣案物品。
    (三)證人ｘ○○、甲乙○、ｑ○○、Ｐ○○之證述。
    (四)桃園縣政府電子遊戲場營業級別證、桃園縣政府營利事業
      登記證1 份、經營權租賃契約書1 份。
    (五)同案被告Ｙ○○、壬○○、申○○、酉○○、戌○○、天
      ○○、Ｒ○○、ｃ○○、甲己○之供述。
四、本件經檢察官與被告Ｇ○○等人於審判外達成協商之合意且
    被告Ｇ○○等人均已認罪，其合意內容為主文所示之刑。經
    查前述協商合意並無刑事訴訟法第455 條之4 第1 項所列情
    形之一，檢察官聲請改依協商程序而為判決，本院爰不經言
    詞辯論，於協商合意範圍內為協商判決。
五、應適用之法條：刑事訴訟法第455 條之4 第2 項、第455 條
    之8 、第299 條第1 項前段，刑法第28條、第266 條第1 項
    前段、第2 項、第267 條、第41條第1 項前段、第42條第2
    項，第38條第1 項第2 款、第3 款，罰金罰鍰提高標準條例
    第1 條前段、第2 條。
六、本判決除有刑事訴訟法第455 條之4 第1 項第1 款、第2 款
    、第4 款、第6 款、第7 款所定情形之一，或違反同條第2
    項規定者外，不得上訴。
七、如有前述例外得上訴之情形，又不服本件判決，得自收受判
    決送達之日起10日內，向本院提出上訴書狀，上訴於第二審
    法院。
八、本案經檢察官徐文豪到庭執行職務。
中    華    民    國    95    年    6    月    30     日
                  臺灣桃園地方法院刑事第四庭
                        審判長法  官  黃斯偉
                              法  官  張淑華
                              法  官  蘇昭蓉
以上正本證明與原本無異。
                              書記官  韓若玉
中    華    民    國    95    年    6     月    30    日
附表一
┌──┬────────┬───┬─────┬─────┐
│編號│名稱及數量      │所有人│沒收依據  │備      註│
├──┼────────┼───┼─────┼─────┤
│1   │滿天星98臺（含IC│華碩電│刑法第266 │          │
│    │板98片）、餐廳賓│子遊戲│條第2 項前│          │
│    │果33人座1 臺（含│場負責│段        │          │
│    │IC板34片）、筒子│人莊育│          │          │
│    │天下8人座1 臺（ │憲    │          │          │
│    │含IC板9 片）、輪│      │          │          │
│    │盤6人座1 臺（含 │      │          │          │
│    │IC板7 片）、跑馬│      │          │          │
│    │8人座1 臺（含IC │      │          │          │
│    │板9 片）、賓果行│      │          │          │
│    │星8 人座1臺（含 │      │          │          │
│    │IC板9 片）      │      │          │          │
└──┴────────┴───┴─────┴─────┘
附表二
┌──┬────────┬───┬─────┬─────┐
│編號│名稱及數量      │所有人│沒收依據  │備      註│
├──┼────────┼───┼─────┼─────┤
│1   │電腦螢幕28臺、電│華碩電│第38條第1 │          │
│    │腦分割器7 臺    │子遊戲│項第2款   │          │
│    │                │場負責│          │          │
│    │                │人莊育│          │          │
│    │                │憲    │          │          │
├──┼────────┼───┼─────┼─────┤
│2   │犯罪所得63萬5 千│同上  │第38條第1 │辦公室抽屜│
│    │元              │      │項第3款   │內查獲    │
│    │                │      │          │          │
├──┼────────┼───┼─────┼─────┤
│3   │會員名冊4 本、會│同上  │第38條第1 │同上      │
│    │員名冊光碟1 片、│      │項第2款   │          │
│    │員工名冊6 張、場│      │          │          │
│    │內狀況筆記本2 本│      │          │          │
│    │、幹部交接簿1 本│      │          │          │
│    │、營業收入支出表│      │          │          │
│    │1 卷、客人名冊1 │      │          │          │
│    │卷              │      │          │          │
├──┼────────┼───┼─────┼─────┤
│4   │客人狀況分析表(一)│同上  │同上      │辦公室內查│
│    │26張、客人狀況分│      │          │獲        │
│    │析表(二)66張、客人│      │          │          │
│    │資料表1卷、遙控 │      │          │          │
│    │器（有作用）3 顆│      │          │          │
│    │、遙控器（無作用│      │          │          │
│    │）4 顆、電腦主機│      │          │          │
│    │6 臺、電眼（監視│      │          │          │
│    │電話亭內）1個、 │      │          │          │
│    │電眼20個        │      │          │          │
│    │                │      │          │          │
│    │                │      │          │          │
├──┼────────┼───┼─────┼─────┤
│5   │NOKIA MINI99對講│同上  │同上      │店內前櫃臺│
│    │機4 臺、遙控器1 │      │          │查獲      │
│    │個、日報表6 張、│      │          │          │
│    │電腦主機1 臺    │      │          │          │
│    │                │      │          │          │
│    │                │      │          │          │
├──┼────────┼───┼─────┼─────┤
│6   │遙控器1 個      │同上  │同上      │員工休息室│
│    │                │      │          │內查獲    │
├──┼────────┼───┼─────┼─────┤
│7   │筒子機臺帶客表3 │同上  │同上      │店內後櫃臺│
│    │本、新客紀錄表4 │      │          │查獲      │
│    │張、遙控器3個、 │      │          │          │
│    │後櫃臺電腦2臺   │      │          │          │
│    │                │      │          │          │
├──┼────────┼───┼─────┼─────┤
│8   │犯罪所得6千元   │同上  │刑法第38條│店內前櫃臺│
│    │                │      │第1項第3款│查獲      │
│    │                │      │          │          │
├──┼────────┼───┼─────┼─────┤
│9   │錄音機（內含工作│同上  │刑法第38條│小辦公室電│
│    │人員為賭客兌換現│      │第1項第2款│腦監控室內│
│    │金之對話錄音）1 │      │          │查獲      │
│    │臺、電腦1臺     │      │          │          │
│    │                │      │          │          │
├──┼────────┼───┼─────┼─────┤
│10  │客人名冊7 本、辦│同上  │同上      │賓果室櫃臺│
│    │公室遙控器2 個、│      │          │查獲      │
│    │圖檔光碟2 片、禮│      │          │          │
│    │券登記簿1 本、員│      │          │          │
│    │工訓練講義1 本、│      │          │          │
│    │日報表3 張、員工│      │          │          │
│    │打卡資料表20 張 │      │          │          │
│    │、電腦主機2 臺  │      │          │          │
│    │                │      │          │          │
│    │                │      │          │          │
│    │                │      │          │          │
│    │                │      │          │          │
├──┼────────┼───┼─────┼─────┤
│11  │犯罪所得900元   │同上  │刑法第38條│同上      │
│    │                │      │第1項第3款│          │
│    │                │      │          │          │
├──┼────────┼───┼─────┼─────┤
│12  │犯罪所得65萬6638│同上  │同上      │保險箱內查│
│    │元              │      │          │獲        │
├──┼────────┼───┼─────┼─────┤
│13  │紀錄單據、帳冊文│同上  │刑法第38條│同上      │
│    │件資料1 袋      │      │第1項第2款│          │
└──┴────────┴───┴─────┴─────┘
附論罪科刑依據之法條：
刑法第266 條第1 項前段：
在公共場所或公眾得出入之場所賭博財物者，處1,000 元（已提
高十倍）以下罰金。
中華民國刑法第267條
(常業賭博罪)
以賭博為常業者，處二年以下有期徒刑，得併科一千元以下罰金
。


司法院資訊處製作；財團法人民間司法改革基金會備份。
